Bürgerkrieg in Spanien
Stiftung Archiv der Parteien und Massenorganisationen der DDR im Bundesarchiv
- Bürgerkrieg in Spanien, SgY 11
  - 9. Zeitungen, Broschüren, Bücher der Internationalen Brigaden
    - 9.1. Zentrale Organe
      - "Le Volontaire de la Liberté" - Organ der Internationalen Brigaden in mehreren Sprachen, 1936 - 1939; SgY 11/ V 237/ 11/ 165; 11/ 2965; enthält: Deutsche Ausgabe - 41 Nummern v. 20. März 1937 - 1. Nov. 1938; Französische Ausgabe - 12 Nummern v. 13. Jan. 1937 - 28. Okt. 1938; Englische Ausgabe - 5 Nummern v. 13. Sept. 1937 - 7. Nov. 1938; Tschechische Ausgabe - 1 Nummer v. 19. Juli 1938; Italienische Ausgabe - 2 Nummern v. 9. März 1937 und 11. Sept. 1937; "Condes des Volontaires de la Liberté" - herausgegeben vom Polit-Kommissariat der XII. Brigade Nr. 4 v. 4. März 1937
        Film FBS 196/ 10384
      - "El Voluntario de La Liberted" - Mitteilungsblatt für die ehemaligen deutschen republikanischen Spanienkämpfer (Westdeutschland), 18 Nummern, Juli 1957 - Apr. 1961; SgY 11/ V 237/ 11/ 166; 11/ 2957
        Film FBS 196/ 10385
    - 9.2. I. Batallion "Edgar André"
      - "Ataquemos" - Frontzeitung des I. Batallions der XI. Brigade, Juni 1937 - Nov. 1937; SgY 11/ V 237/ 11/ 167; 11/ 2921; enthält: Nr. 1 v. 27. Juni 1927; Nr. 2 v. 28. Juni 1937; Nr. 4 v. 14. Juli 1937; Nr. 5 v. 21. Juli 1937; Nr. 6 v. 10. Aug. 1937; Sondernummer v. 7. Nov. 1937
      - "Bataillonspressedienst" des I. Batallions "Edgar André", Mai 1937 - Juni 1937; SgY 11/ V 237/ 11/ 168; 11/ 2934
    - 9.3. II. Batallion "Hans Beimler"
      - "Hans Beimler" - Frontzeitung, Sondernummer des Batl. "Hans Beimler" der XI. Brigade, 1. Dez. 1937; SgY 11/ V 237/ 11/ 169; 11/ 2956
    - 9.4. III. Batallion "Ernst Thälmann"
      - "Bataillons-Zeitung" des Batallions Thälmann und "Todos Unidos" - Frontzeitung des Thälmann-Batallions, Dez. 1936 - Nov. 1937; SgY 11/ V 237/ 11/ 170; 11/ 2922; enthält: "Bataillonszeitung" Nr. 1 - 3 v. Dez. 1936 - Apr. 1937, Nr. 13 v. 7. Sept. 1937; "Todos Unidos" Nr. 4 - 8 v. Apr. - Juni 1937, Sondernummer v. Nov. 1937
      - "Bataillons-Zeitung" des Batallions Thälmann und "Todos Unidos" - Frontzeitung des Thälmann-Batallions, Dez. 1936 - Nov. 1937; SgY 11/ V 237/ 11/ 170 A; enthält: "Bataillonszeitung" Nr. 1 - 3 v. Dez. 1936 - Apr. 1937, Nr. 13 v. 7. Sept. 1937; "Todos Unidos" Nr. 4 - 8 v. Apr. - Juni 1937, Sondernummer v. Nov. 1937
      - "Front-Information des Batallions Thälmann" (Nr. 17 v. 12. Jan. 1937 enthält: "Entschließung des EKKI zur Tätigkeit der KP Spaniens".), Nov. 1936 - Apr. 1937; SgY 11/ V 237/ 11/ 171; 11/ 2935
        Film FBS 196/ 10386
      - "Front-Information des Batallions Thälmann" (Nr. 17 v. 12. Jan. 1937 enthält: "Entschließung des EKKI zur Tätigkeit der KP Spaniens".), Nov. 1936 - Apr. 1937; SgY 11/ V 237/ 11/ 171 A
      - "Front-Zeitung" Informacion del Frente des III. Batl. der XI. Brigade, Aug. 1937 - Nov. 1937; SgY 11/ V 237/ 11/ 172; 11/ 2958; enthält: Nr. 1 v. 27. Aug. 1937, Nr. 2 v. 31. Aug. 1937, Nr. 13 v. 14. Okt. 1937, Festnummer v. Nov. 1937 zum 20. Jahrestag der Oktoberrevolution
    - 9.5. IV. Batallion "12. Februar"
      - "12. Febrero" - Frontzeitung des IV. Batl. der XI. Brigade Nr. 6 v. 20. Okt. 1937 zum 1. Jahrestag der Interbrigaden, Nr. v. 7. Nov. 1937 zur Verteidigung der Sowjetunion, Nr. 8 v. 1937, SgY 11/ V 237/ 11/ 173; 11/ 2959
    - 9.6. XII., XIII., XIV. u. XV. Internationale Brigade
      - Frontzeitungen der XI., XIV. und XV. Internationalen Brigade, 1937 - 1939; SgY 11/ V 237/ 11/ 174; 11/ 2960; enthält: "A L' Aussaut" - Zeitung der XII. Internationalen Brigade: 6 Nummern v. Febr. - März 1937 (französ.); "Vers La Liberté" - Zeitung des Batl. "André Marty" v. Jan. - Apr. 1937 (französ.); "Material" - für politische Diskussionen in den Kompanien (XII. Brigade - französ.); "Dabrowszcak" - Organ des Dabrowski-Batl. der XII. Brigade (gemischte Internat. Brigade) Nr. 1 in poln.; "Le Soldat De La Republique" - Zeitung der XIV. Internationalen Brigade, 20 Nummern v. 20. Febr. - 7. Apr. 1937; "Notre Combat" - Frontzeitung der XV. Internationalen Brigade, 1. Nummer v. 17. März 1937 (französ.); "Il Garibaldino" - Zeitung der Garibaldi-Brigade Nr. 1 v. 12. Sept. 1937 (span.)
      - Frontzeitungen der XIII. Internationalen Brigade, 1936 - 1939; SgY 11/ V 237/ 11/ 175; 11/ 2891; enthält: "Der Treibriemen" - Frontzeitung des 1. u. 5. Gewehres der MGK des 1. Batallions v. 18. Mai 1937; "Tschapajeff" - Zeitung des Batallions Tschapajeff (Cordoba-Front), 7 Nummern v. 4. Juni - 9. Juli 1937; "Die Sturmkolonne" - Grabenzeitung der I. Kompanie des Batallions Tschapajeff - XIII. Brigade (Cordoba-Front) Nr. 1 v. 10. Juni 1937; "Adelante La 13" - Organ der XIII. Internationalen Brigade Mixta (span.) Nr. 2, 3 u. 6 v. 6. Aug. 1937; "Der kämpfende Antifaschist" - Batallion Tschapajeff der XIII. Brigade, 24 Nummern v. 17. Jan. - 2. Mai 1937; "Die Internationale Kompanie" - XIII. Brigade - Frontzeitung der III. Kompanie des Tschapajeff-Batallions, 1 Beilage zum 1. Mai 1937 und Nr. 1 v. 6. Juni 1937
        Film FBS 196/ 10387
        Cordoba
      - Zeitungen der Internationalen Brigaden, 1936 - 1939; SgY 11/ V 237/ 11/ 176; 11/ 2961; enthält: "El Artillero Internacional" (span.) (Der Internationale Artillerist) - Organ der Artillerie-Gruppe der 45. Division, 2 Nummern v. 25. Aug. 1937 und 24. Sept. 1937 sowie Nr. 2 v. Juli 1938 - Organ der zweiten Gruppen "Skoda" v. "El Artillero Internacional"; "Bayonetas Internacionales" - Organ der 45. Division, 2 Nummern v. Juni u. Aug. 1938 (span.); "Acero" (Stahl) - Sondernummer (span. Zeitung des 5. Armeekorps), 2 Nummern v. 28. Mai 1938 und 19. Juli 1938; Spanische Armeezeitung "Nuestro Ejercito" (Unsere Armee) v. Sommer 1938; "Boletin Decenal" v. Zentralen Generalstab des Ministeriums für Nationale Verteidigung, Sektion Information - Landstreitkräfte, Nr. 5 v. 20. Juli 1937; "Boletin de Informacion (span.) Nr. 42 v. 12. Apr. 1937 v. Generalstab der Zentrums-Armee, Sektion Information; "Agence d' Espagne" (französ.) Nr. 569 u. 573 v. 11. Aug. 1938 und 15. Aug. 1938
      - Frontzeitungen der Internationalen Brigaden, 1936 - 1939; SgY 11/ V 237/ 11/ 177; 11/ 2963; enthält: "Adelante" - Informationsblatt für die antifaschistischen Frontkämpfer, 3 Nummern v. 19. Jan. - 4. März 1937; "Bulletin D' Information" (französ./deutsch/poln.), 9 Nummern v. Anfang 1937 - 24. Sept. 1937, 1 Nummer v. 1. Juli 1938; "Nachrichten aus Spanien" (herausgegeben von den Internationalen Brigaden), 3 Nummern v. 21. Apr. - 10. Juni 1937 (Nr. 1 in französ.); 1 Sonderausgabe der "Spanien-Information" (deutsch); "Victoria" - 1 Artikel v. Kommandant Vidal: Die Situation und die militärischen Aufgaben der Basis der Internationalen Brigaden; "Venceremos" (deutsch) - Gruppenzeitung der KP Spaniens - deutsche Gruppe - Madrid Nr. 1 v. Dez. 1937
        Film FBS 196/ 10388
      - Frontzeitungen der Internationalen Brigaden, 1936 - 1939; SgY 11/ V 237/ 11/ 178; 11/ 2962; enthält: "La Voz de la Sanidad" (span.) (Stimme der Sanität) der XV. Division, 2 Nummern v. Sept./Dez. 1937; 1 Broschüre "La Sanidad en la Compania Infanteria" (Die Sanität in der Infanterie-Kompanie); "Ami" (Internationale Medizinische Hilfe) - Zeitung des Internationalen Sanitätsdienstes, 5 Nummern v. Sept./Okt./ Dez. 19037 u. Jan. 1938; "Einheit" - Zeitschrift der Internationalen Solidaritätsbewegung, Spezialnummer, gewidmet dem spanischen Volk (enthält Artikel v. Romain Rolland u. Porträtfoto v. Garcia Lorca)
        Rolland, Romain
        Lorca, Garcia
      - Zeitungen der 123. und 124. Brigada Mixta - 27. Division, 1937/1938; SgY 11/ V 237/ 11/ 179 Ü; 11/ 3020; enthält: "La trinchera", 27. Division - Ostfront, Nr. 41 v. 14. Febr. 1938 span., Nr. 42 v. 21. Febr. 1938 span., Nr. 43 v. 2. März 1938 span., Nr. 45 v. 24. März 1938 span., Nr. 2 v. 24. Mai 1938 span. (2. Jahrg.), Nr. 3 v. 10. Juni 1938 span. (2. Jahrg.); "Trincheras" - Schützengräben, herausgegeben v. JSU - Vereinigte Sozialistische Jugend, Nr. 6 v. 5. Juni 1938, Nr. 6 v. 12. Juni 1938, Nr. 5 (Zusatz) zur Schlacht am Ebro; "Vencer!" (Siegen!), Organ der 123. Brigada Mixta - 27. Division, Nr. 1 v. 12. Juli 1937 span. (1. Jahrg.), Nr. 3 v. 12. Aug. 1937 span. (1. Jahrg.), Nr. 5 v. 1. März 1937 span. (2. Jahrg.); "ataque", Organ der 124. Brigada - 27. Division, Nr. 1 v. 4. Febr. 1928 span. (1. Jahrg.); "Ferrobellum", Organ der metallurgischen Zentrale, Nr. 7 v. 14. Juli 1937 (Madrid), 1. Jahrg.
        Film FBS 196/ 10389
    - 9.7. Spanische Zeitungen
      - Spanische Tageszeitungen, 1937/1938; SgY 11/ V 237/ 11/ 180 Ü; 11/ 3021; enthält: "Frente Rojo", Organ der Kommunistischen Partei - S.E.J.C., Barcelona, 2. Jahrg. Nr. 544 v. 26. Okt. 1938, Nr. 546 v. 28. Okt. 1938; "Hoz y Martillo" - Sichel und Hammer, Organ der Kommunistischen Partei Guadalajara, 1. Jahrg. Nr. 17 v. 1. Mai 1937; "Las Noticias", Organ des Katalanischen Komitees d. UgT, Barcelona (Gewerkschaftszeitung der Union General de Trabajadores), Nr. 14511 v. 26. Okt. 1938; "Verdad" - (Wahrheit) Nr. 82 v. 31. Okt. 1937
      - Spanische illustrierte Zeitungen, 1937/1938; SgY 11/ V 237/ 11/ 181 Ü; 11/ 3022; enthält: "Umbral" Nr. 49 v. 22. Okt. 1938; "La Vanguardia" - Barcelona v. 22. Aug. 1936, 18. Dez. 1936 u. 30. Okt. 1938; "El Dia Grafico" - Barcelona v. 28. Okt. 1938 (über Bankett zur Verabschiedung der Interbrigaden in Barcelona; Hans Kahle spricht); "Servicio Espanol de Informacion" - Valencia Nr. 279 v. 7. Nov. 1937; "Cronica" Nr. 409 v. 12. Sept. 1937 über Einnahme von Belchite; "Ejercito del Ebro" - Sonderausgabe über Schlacht am Ebro [März 1938]; Sonderausgabe "Ejercito del Ebro" - Zeitung der Ebro-Armee Nr. 7 v. 19. Juli 1938 - 1. Jahrg.; "Ahora" Zeitung der Jugend - v. 18. März 1937
        Film FBS 196/ 10390
      - Zeitungen: "La Llibertat" - Deutschsprachiges Organ der Vereinigten Sozialistischen Partei Kataloniens" (KI) und "Deutsche Volkszeitung", 1937/1938; SgY 11/ V 237/ 11/ 182 Ü; 11/ 3019; enthält: "La Llibertat" Jahrg. 1: Nr. 1 v. Anfang Juli 1937, Nr. 2 v. Aug. 1937, Nr. 4 v. Sept. 1937, Nr. 5 v. Mitte Sept. 1937, Nr. 6 v. Anfang Okt. 1937, Nr. 8 v. Anfang Nov. 1937, Nr. 10 v. 22. Dez. 1937; "Deutsche Volkszeitung" Jahrg. 3: Nr. 1 v. 2. Jan. 1938
    - 9.8. Bücher, Broschüren
      - "Liederbuch der Internationalen Brigade" - (Canciones de las Brigadas Internacionales), Juni 1938; SgY 11/ V 237/ 11/ 183; 11/ 3015; enthält auch: Tatsachenbericht "Spanien - Not und Hilfe" des Arbeiterhilfswerkes, Schweiz
      - Bücher - Broschüren, 1936 - 1939; SgY 11/ V 237/ 11/ 185; 11/ 3017; enthält: "Als Reporter und Mitkämpfer im spanischen Bürgerkrieg" v. Frank Pitcairn, Sonderkorrespondent des "Daily Worker"); Kriegsplakate - Broschüre; Broschüre mit Rede des Gen. José Diaz v. 29. Nov. 1938 betr. die Lehren aus dem Spanienkrieg für Europa und Amerika (span.); "Our Journey to Spain" vom Medical Bureau, St. Francisco; "Spain against the invaders", London; "Spain and Peace" von Howard Fast; "British Battalion - XV International Brigade"
        Film FBS 196/ 10391
        Pitcairn, Frank
        Fast, Howard
      - Illustrierte Broschüren über den Bürgerkrieg in Spanien, 1936 - 1939; SgY 11/ V 237/ 11/ 184; 11/ 3018; enthält: "Illustrierte Geschichten vom Soldaten Canuto" - 2 Ausgaben - Aug. 1937, Madrid; "Visiones" - Illustrierte Broschüre, 2 Ausgaben v. Aug. 1937; "estampas de espana que sufre y lucha" - Grafische Arbeiten von Gumsay, herausgegeben vom anarchistischen Jugendverband Kataloniens; 1 Mappe "Estampas de la Revolucion Espanola - 19. Julio de 1936", herausgegeben von CNT-FSJ
        Gumsay
      - Zwei Bücher mit Fotografien aus Spanien - herausgegeben von der spanischen Botschaft in London "Work and War in Spain" (1938), "La Lucha des Pueblo Espanol por su Libertad" (1937), 1937/1938; SgY 11/ V 237/ 11/ 186; 11/ 3016
  - 10. ZK der SED, Kaderabteilung, Sektor Parteigeschichte
    - Fragebogen und Delegierten-Ausweise zur Teilnahme am Spanientreffen in Berlin am 17./18. Juli 1948, o. D.; SgY 11/ V 237/ 12/ 187; 12/ 2777
      Berlin
    - Protokolle von Sitzungen, Anwesenheitslisten, Briefwechsel zur Organisierung von Tagungen, Kundgebungen und Spanien-Abenden des Spanienkomitees, 1945 - 1948; SgY 11/ V 237/ 12/ 188; 12/ 2776
      Film FBS 196/ 10392
    - Gefallene und verstorbene Spanienkämpfer, 1936 - 1939; SgY 11/ V 237/ 12/ 189; 12/ 2587
      Film FBS 196/ 10393
    - Berichte und Erlebnisse von Spanienkämpfern, 1936 - 1939; SgY 11/ V 237/ 12/ 190; 12/ 2585
      Film FBS 196/ 10394
    - Richtlinien für die Ausarbeitung eines Lebenslaufes; Biographische Angaben, Lebensläufe von Spanienkämpfern in Sachsen, (1936 - 1939), 1945 - 1949; SgY 11/ V 237/ 12/ 191; 12/ 2774
      Sachsen
    - Lebensläufe, Todeserklärungen ehemaliger Spanienkämpfer, A - K, (1936 - 1939), 1945 - 1948; SgY 11/ V 237/ 12/ 192; 12/ 2772
      Film FBS 196/ 10395
    - Lebensläufe, Todeserklärungen ehemaliger Spanienkämpfer L - Z, 1945 - 1948; SgY 11/ V 237/ 12/ 193; 12/ 2773
      Film FBS 196/ 10396
    - Listen und biographische Angaben von Interbrigadisten, 1947/1948; SgY 11/ V 237/ 12/ 194; 12/ 2775
    - Berichte und Mitteilungen über im Ausland lebende, in Kriegsgefangenenlagern internierte oder entlassene Spanienkämpfer, 1945 - 1947; SgY 11/ V 237/ 12/ 195; 12/ 2771
      Film FBS 196/ 10397
    - Spanische Emigration in Deutschland, 1946 - 1948; SgY 11/ V 237/ 12/ 196; 12/ 2778; enthält u. a.: Statuten und Informationen über Gründung und Auflösung der "Antifaschistischen Vereinigung der Republikanischen Spanier und der Freunde Spaniens"; Versammlungen und Konferenzen
    - Spanische Emigration in Deutschland, 1946 - 1948; SgY 11/ V 237/ 12/ 197; 12/ 2779; enthält v. a.: Listen der spanischen Emigranten; Fragebogen und Lebensläufe
      Film FBS 196/ 10398
    - Listen und biographische Angaben von Interbrigadisten, 1936 - 1939; SgY 11/ V 237/ 12/ 198; 12/ 3239
  - 11. Erlebnisberichte, Artikel, Reportagen
    - Berichte von Spanienkämpfern über gefallene Interbrigadisten, 1936 - 1939; SgY 11/ V 237/ 13/ 199; 13/ 2586
      Film FBS 196/ 10399
    - Manuskript von Ruth Rewald: "The Children of Penarroya" (Die Kinder von Penarroya), Juli 1936; SgY 11/ V 237/ 13/ 200; 13/ 2420
      Penarroya
      Rewald, Ruth
    - Manuskripte: "Ein Arzt erlebt Spanien. - Erlebnisse und Gedanken" von Dr. Angeluschef; "Waffen für Spanien" - Hörfolge, 1936 - 1939; SgY 11/ V 237/ 13/ 201; 13/ 2947
      Angeluschef, Dr.
    - 2 Manuskripte über den Bürgerrkrieg in Spanien, 1936/1937; SgY 11/ V 237/ 13/ 202; 13/ 2948; enthält: "Madrid 1936/1937. - Die Kämpfe der XI. Internationalen Brigade - dargestellt in Aufzeichnungen seiner Mitkämpfer." Eingeleitet und redigiert von Willi Bredel. "Rapport des Bataillon 'Ernst Thälmann'" von Willi Bredel
      Film FBS 196/ 10400
    - Spanienkämpfer in Franco-Gefängnissen, 1938 - 1942; SgY 11/ V 237/ 13/ 203; 13/ 2950; enthält: Alfred Richter: "Interbrigadler in Franco-Gefangenschaft"; Broschüre in französ. über "Die Lage der Gefangenen in Franco-Spanien"
      Richter, Alfred
    - Erinnerungen von Interbrigadisten, 1936 - 1939; SgY 11/ V 237/ 13/ 204; 13/ 3240; enthält: Käthe Hempel: "Der erste Kampftag in Tardiento"; Fritz Rettmann: "Von Albacete - Oktober 1936 bis Las Rozas - Januar 1936" u. "Als Verwundeter in Spanien"
      Tardiento
      Hempel, Käthe
    - 2 Artikel unbekannter Autoren: "Madrid est près de Berlin" (Madrid ist bei Berlin); "Die letzte Sitzung der Cortes (1. Febr. 1939) auf spanischem Boden in Figueras", 1936 - 1939; SgY 11/ V 237/ 13/ 205; 13/ 3241
    - Erlebnisberichte von in der DDR lebenden Spanienkämpfern nach Veröffentlichung des Appells der Sektion ehemaliger Spanienkämpfer, Geschichtskommission, Febr. 1968; SgY 11; 13/ 3273 - 13/ 3277
      Film FBS 196/ 10400 - 10402
      - Erlebnisberichte von in der DDR lebenden Spanienkämpfern nach Veröffentlichung des Appells der Sektion ehemaliger Spanienkämpfer, Geschichtskommission, Febr. 1968; SgY 11/ V 237/ 13/ 206; 13/ 3273; Bd 1: A - G
      - Erlebnisberichte von in der DDR lebenden Spanienkämpfern nach Veröffentlichung des Appells der Sektion ehemaliger Spanienkämpfer, Geschichtskommission, Febr. 1968; SgY 11/ V 237/ 13/ 207; 13/ 3274; Bd 2: H - N
        Film FBS 196/ 10401
      - Erlebnisberichte von in der DDR lebenden Spanienkämpfern nach Veröffentlichung des Appells der Sektion ehemaliger Spanienkämpfer, Geschichtskommission, Febr. 1968; SgY 11/ V 237/ 13/ 208; 13/ 3275; Bd 3: P - R
      - Erlebnisberichte von in der DDR lebenden Spanienkämpfern nach Veröffentlichung des Appells der Sektion ehemaliger Spanienkämpfer, Geschichtskommission, Febr. 1968; SgY 11/ V 237/ 13/ 209; 13/ 3276; Bd 4: S - Z
        Film FBS 196/ 10402
      - Erlebnisberichte von in der DDR lebenden Spanienkämpfern nach Veröffentlichung des Appells der Sektion ehemaliger Spanienkämpfer, Geschichtskommission, Febr. 1968; SgY 11/ V 237/ 13/ 210; 13/ 3277; Bd 5: Erlebnisberichte (Herkunft: Armee-Museum der DDR, Potsdam)
  - 12. Flugblätter, Plakate, Prospekte, Postkarten
    - Plakate, Prospekte, Postkarten mit Solidaritätsbekundungen aus der Sowjetunion, Frankreich, USA, Mexiko und England, 1936 - 1939, 1945 - 1966; SgY 11/ V 237/ 14/ 211 Ü; 14/ 2954
      Sowjetunion
      USA
      Mexiko
    - Frontpostkarten und Flugblätter aus Spanien, 1936 - 1939; SgY 11/ V 237/ 14/ 212; 14/ 2949
  - 13. Anarchisten und Trotzkisten in Spanien
    - Artikel - Zeitungen - Informationen, 1937; SgY 11/ V 237/ 15/ 213; 15/ 2952; enthält u. a.: Artikel der "CNT" v. 21. Aug. 1937 über die Kommunistische Partei in Albacete; Zeitungen der "Poum": "Spanische Revolution" Nr. 1 v. Febr. 1937, Nr. 6 v. Mai 1937 (beide deutsch), Nr. 13 v. 15. Mai 1937 (französ.)
  - 14. Dokumente aus anderen Archiven
    - Tagebuch Nietschkes über die Tätigkeit der 6. Batterie "Karl Liebknecht" im Bürgerkrieg in Spanien, 1936/1937; SgY 11/ V 237/ 16/ 214; 16/ 2643
      Film FBS 196/ 10403
    - Geheime Übersichten des Wehrmachtsamtes über außenpolitische Vorgänge zum Bürgerkrieg in Spanien, Juli 1936 - Dez. 1938; SgY 11/ V 237/ 16/ 215; 16/ 2423
    - Zeitungen der XIII. Internationalen Brigade in Spanien: "Der kämpfende Antifaschist", 1937; "El Voluntario de la Libertad", 1938, 1937/1938; SgY 11/ V 237/ 16/ 216; 16/ 2419; enthält auch: Liste der Angehörigen des 2. Bataillons der XIII. gemischten Brigade; Operationsbefehl v. 7. Nov. 1936; Spanische Dokumentüber die Verabschiedung des Majors Otto Flatter (Ferenc Münich), Aug. 1938
      Münich, Ferenc (Flatter, Otto)
    - Hilfs- und Solidaritätssendungen für die in Frankreich und Nordafrika internierten ehemaligen deutschen Spanienkämpfer, 1941 - 1945; SgY 11/ V 237/ 16/ 217; enthält: 51 Antwort- und Dankschreiben; 5 Fotos; 1 Zeitungsartikel (schwedisch) an Willibald Kasper/schwedische Emigration, u. a. von: Gertrude Franck, Kurt Granzow, Reinhold Knappe, Hans (Jean) Mosch, Erwin Seifert, v. a. über empfangene Solidaritätssendungen, Verhältnisse in den Internierungslagern
      Franck, Gertrude
      Granzow, Kurt
      Knappe, Reinhold
      Mosch, Hans (Jean)
      Seifert, Erwin
  - Konkordanz